臺灣臺南地方法院新市簡易庭民事判決                                111年度新小字第335號
原      告  明台產物保險股份有限公司

法定代理人  松延洋介
訴訟代理人  楊鵬遠律師                      


被      告  徐浩城  

上列當事人間請求損害賠償(交通)事件，本院於民國111年5月25
日言詞辯論終結，判決如下：
    主      文
被告應給付原告新臺幣柒仟貳佰貳拾肆元，及自民國一百一十一
年四月二十一日起至清償日止，按週年利率百分之五計算之利息
。
訴訟費用新臺幣壹仟元由被告負擔。
本判決得假執行。
    事實及理由
一、本件原告起訴時原列法定代理人為長瀨耕一，嗣因董事會改
    選，於民國111年4月1日公告新任董事長為松延洋介，原告
    訴訟代理人乃於言詞辯論期日口頭聲明承受訴訟，而為被告
    當庭知悉，復於111年5月30日補正聲請承受訴訟狀到院，是
    本件原告之訴已由新任法定代理人合法承受訴訟，合先說明
    。
二、原告起訴主張：
  ㈠被告於民國109年8月4日下午4時54分許，駕駛車牌號碼000-0
    000號自用小客車(下稱甲車)，行經臺南市永康區奇美醫院
    第五醫療大樓前，因倒車不慎及未注意後方車輛之過失，擦
    撞原告公司所承保由訴外人洪筠涵駕駛之車牌號碼0000-00
    號自用小客車(下稱乙車)，造成乙車毀損。上開交通事故，
    已由臺南市警察局永康分局大橋派出所處理在案。
　㈡關於乙車毀損部分，原告已依照保險契約代被保險人給付修
    理費予修車廠新臺幣(下同)19,572元(鈑金拆裝工資2,156元
    、烤漆工資3,696元、零件費用13,720元)。此損害乃肇因被
    告之不法過失侵權行為所致，被告依法應負賠償責任。因原
    告支付之修復費用，同意就零件費用計算折舊，故請求被告
    賠償7,224元及遲延利息。爰依保險法第53條第1項及民法第
    184條第1前段、第191之2條前段規定，代位被保險人向被告
    追償修理費用。
　㈢聲明：求為判決如主文所示。
三、被告答辯略以：
　㈠我是針對事主不是針對保險公司，我只同意賠償3,000元。對
    方的車子已經十幾年了，且只是稍微碰撞。對於肇事責任我
    承認自己要負全責，但是認為賠償金額不需要那麼多，我堅
    持只願意賠償3,000元等語。
四、得心證事由：
  ㈠按因故意或過失不法侵害他人之權利者，負損害賠償責任。
    汽車、機車或其他非依軌道行駛之動力車輛，在使用中加損
    害於他人者，駕駛人應賠償因此所生之損害。但於防止損害
    之發生，已盡相當之注意者，不在此限，此有民法第184條
    第1前段、第191之2條前段可資參照。
　㈡本件原告主張被告於上開時、地，因倒車不慎擦撞後方停等
    之乙車，導致乙車受損，被告就本件事故應負全部責任乙節
    ，業據提出臺南市政府警察局道路交通事故當事人登記聯單
    為證，復為被告所自認，及有臺南市政府警察局永康分局發
    函檢送事故相關資料在卷可參，可信為真實。是乙車所受損
    害，顯因被告行車疏失所致，及被告業已自認應負全責，原
    告依據上開規定，請求被告應負賠償責任，於法有據。
  ㈢本件原告承保之乙車，因事故受損後，業已修復，並由原告
    代車主賠付車廠19,572元，取得代位求償權乙節，業據提出
    所述相符之行車執照、修復照片、估價單、統一發票及汽車
    險賠款同意書為證。被告對於上開書證雖未爭執，但對於修
    繕金額有意見，抗辯：乙車已10幾年，對於修繕金額有意見
    ，堅持僅願賠償3,000元云云。茲經本院依乙車之出廠年份
    ，就零件費用計算折舊及加計鈑金、烤漆等工資，可得請求
    賠償金額為8,139元，惟原告當庭減縮請求賠償修復費用為7
    ,224元，顯對於被告有利，此有折舊自動試算表附卷可參。
    再審酌原告提出估價單修復項目，核與乙車受損部位相符，
    修復費用亦無顯不合理之處，被告片面僅願賠償3,000元，
    並非可採。是原告請求被告賠償修復費用7,224元，為有理
    由。　　　　
　㈣綜上所述，原告依據代位權及侵權行為之法律關係，請求被
    告給付7,224元，及自起訴狀繕本送達翌日即111年4月21日
    起至清償日止，按週年利率百分之5計算之利息，為有理由
    ，應予准許。
五、本件為小額訴訟事件，依民事訴訟法第436條之19條規定，
    法院為訴訟費用之裁判時，應確定費用額。查本件僅原告支
    出裁判費1,000元，被告無其他費用支出，是本件訴訟費用
    額確定為1,000元，及依民事訴訟法第78條規定，由敗訴之
    被告全部負擔。併依同法第439條之20之規定，就被告敗訴
    之判決，依職權宣告假執行。
六、據上論結，本件原告之訴為有理由，依民事訴法第78條、第
    436條之19、第436條之20，判決如主文。
中　　華　　民　　國　　111 　年　　6 　　月　　10　　日
                  臺灣臺南地方法院新市簡易庭
　　　　　　　　　　　　　　　　　法  官　許蕙蘭
以上正本係照原本作成。
如不服本判決，應於送達後20日內，向本院提出上訴狀並表明上
訴理由（依民事訴訟法第436條之24第2項之規定，對於小額程序
之第一審判決提起上訴，非以其違背法令為理由，不得為之），
如於本判決宣示後送達前提起上訴者，應於判決送達後20日內補
提上訴理由書（須附繕本）。　　　　　　　　　　　　　　　
中　　華　　民　　國　　111 　年　　6 　　月　　10　　日
                                  書記官  柯于婷